臺灣新北地方法院行政訴訟判決
                                      111年度交字第194號
原      告  劉美足
訴訟代理人  蔡圳祥
被      告  新北市政府交通事件裁決處
                    
代  表  人  李忠台（處長）
                    
訴訟代理人  黃曉妍律師

上列當事人間因交通裁決事件，原告不服被告民國111年4月7日
新北裁催字第48-CJ0000000號裁決，向本院提起行政訴訟，本院
判決如下：
    主  文
一、原告之訴駁回。
二、訴訟費用新臺幣300元由原告負擔。
    事實及理由
壹、程序方面：
    原告不服被告所為道路交通管理處罰條例第8條之裁決而提
    起撤銷訴訟，依行政訴訟法第237條之1，應適用交通裁決事
    件訴訟程序。本件因卷證資料已經明確，本院依同法第237 
    條之7規定，不經言詞辯論，直接裁判。
貳、實體方面：
一、爭訟概要：
　　緣原告所有之車牌號碼00-0000號自用小客貨車（下稱系爭
    車輛），於民國（下同）110年12月8日20時17分許，經駕駛
    而臨時停車於新北市○○區○○路0段00巷0號前之機車停車格（
    已停有機車）左側之道路上，經民眾於同年月14日檢具行車
    紀錄器錄影資料向警察機關提出檢舉，嗣經新北市政府警察
    局土城分局查證後，認其有「併排臨時停車」之違規事實，
    乃於111年1月6日填製新北市政府警察局新北市警交大字第C
    J0000000號舉發違反道路交通管理事件通知單對系爭車輛之
    車主（即原告）予以舉發，記載應到案日期為111年2月20日
    前，並於111年1月6日移送被告處理，原告於111年1月11日
    、2月15日分別以「陳情書」向被告陳述不服舉發（未依道
    路交通管理處罰條例第85條第1項之規定辦理歸責實際駕駛
    人事宜）。嗣被告認系爭車輛經駕駛而有「併排臨時停車」
    之違規事實，乃依道路交通管理處罰條例第55條第1項第4款
    及違反道路交通管理事件統一裁罰基準表等規定，於111年4
    月7日以新北裁催字第48-CJ0000000號違反道路交通管理事
    件裁決書（下稱原處分），裁處系爭車輛之車主（即原告）
    罰鍰新臺幣（下同）600元。原告不服，遂提起本件行政訴
    訟。 　　
二、原告起訴主張及聲明：
（一）主張要旨：
   1、當日左邊有一白色車臨停，而系爭車輛右邊均停滿機車，
      前方正好有一輛機車要駛進，不得不慢行讓其遷好機車，
      系爭車輛非暫停，若強行開過恐會撞到該機車。檢舉人請
      提出被檢舉人有臨時停車超過3分鐘的證據。
   2、系爭車輛若要臨時停車，後燈必要開閃爍燈或熄燈始合暫
      停規定，且系爭車輛並未熄火，駕駛人也沒離開駕駛座，
      車輛均有緩慢行駛中，檢舉人所拍照片並無系爭車輛停駛
      而與右側機車併排停車，此顯有誤會。
   3、根據檢舉人所拍的影帶前面無機車是故意等系爭車輛前方
      無車再行拍照，有這種檢舉人隨興拍照應會生小孩沒屁眼
      ，更嚴重浪費司法資源。
   4、右邊紅線內停滿機車遷出遷入，影響巷内行車安全是否合
      乎規定，原告認為已影響用路人行車安全，應先整理巷内
      機車不得停靠始合乎用路人安全。
   5、綜上所述，請明察系爭車輛並非暫停，並無併排停車，而
      是慢行禮讓前機車，就如檢舉人所言停車不過是5秒，在
      新北市車流量很大，兩車若相閃很難不超過5秒以上。
（二）聲明：原處分撤銷。
三、被告答辯及聲明：
（一）答辯要旨：
   1、由採證影片(「J4-1298.AVI」畫面時間20：17：41至20：
      17：44)及影像截圖，可見系爭汽車暫停於學府路1段98巷
      6號旁，駕駛人當時在車內駕駛座上，該車輛係屬得立即
      行駛之狀態，而於檢附影像中其暫停於該址未滿3分鐘，
      該當道路交通管理處罰條例第3條第10款「臨時停車」要
      件，屬「臨時停車」行為；另由上述影像內容及其截圖觀
      之，並同時輔以現場圖及違規地點街景圖，系爭車輛之停
      車位置確實與停放於車道右方停車格之車輛有併排之情形
      ，有內政部警政署108年7月3日警署交字第1080106468號
      函對於「交通違規併排停車之認定標準」示意圖中之「例
      14」可參；且系爭巷道為雙向車道而其車道寬幅尚非寬敞
      ，系爭汽車暫停於該址其車身幾近完全占據該向車道，已
      造成車道縮減之情，致檢舉人車輛為閃避該車須向左繞過
      該車方能順利駛入巷道，顯已提高通行人車發生交通事故
      之風險，有影響其他用路人安全之虞，故系爭車輛確有臨
      時併排停車之違規無誤，上情另有原舉發單位回復函在卷
      可稽，被告據上述採證資料作成之處分，洵無違誤。
   2、至原告主張系爭車輛並未暫停車輛而係為禮讓機車駛入才
      緩慢行駛；然參上揭採證影像及說明，系爭車輛確實以與
      右側機車併排之勢暫停於該址，並未見有緩慢前行之情形
      存在，另就原告所為「該巷道右邊紅線內停滿機車遷出遷
      入，影響巷內行車安全是否合規定」之主張，並不影響本
      件違規事實成立之認定，故原告主張均不足採，原處分應
      予以維持。
   3、綜上所述，被告依法裁處，應無違誤，原告之訴為無理由
      。
（二）聲明：原告之訴駁回。
四、爭點：
　　原告所有之系爭車輛經駕駛而是否有原處分所指「併排『臨
    時停車』」之違規事實？
五、本院的判斷：
（一）前提事實：
　　　爭訟概要欄所載之事實，除原告主張系爭車輛係緩慢行駛
      而禮讓前方機車，乃否認違規外，其餘事實業據原告於起
      訴狀所不爭執，且有舉發違反道路交通管理事件通知單影
      本1紙、違規查詢報表影本1紙、陳情書影本2紙、新北市
      政府警察局土城分局111年1月18日新北警土交字第111371
      2262號函影本1份、原處分影本1紙、汽車車籍查詢影本1
      紙（見本院卷第83頁、第85頁、第91頁、第93頁、第95頁
      、第96頁、第99頁、第115頁）、行車紀錄器錄影擷取畫
      面52幀（見本院卷第111頁、第113頁、第129頁至第227頁
      〈單數頁〉）、檢舉人資料影本1紙、行車紀錄器錄影光碟1
      片（均置於本院卷卷末存置袋）足資佐證，是除原告主張
      及否認部分外，其餘事實自堪認定。
（二）原告所有之系爭車輛經駕駛而有原處分所指「併排『臨時
      停車』」之違規事實：
   1、應適用之法令：
    ⑴道路交通管理處罰條例第3條第10款：
　　　本條例用詞，定義如下：十、臨時停車：指車輛因上、下
      人、客，裝卸物品，其停止時間未滿三分鐘，保持立即行
      駛之狀態。
    ⑵道路交通管理處罰條例第7條之1（修正施行前即檢舉〈行為
      〉時）：
　　　對於違反本條例之行為者，民眾得敘明違規事實或檢具違
      規證據資料，向公路主管或警察機關檢舉，經查證屬實者
      ，應即舉發。但行為終了日起逾七日之檢舉，不予舉發。
    ⑶道路交通管理處罰條例第55條第1項第4款：
　　　汽車駕駛人，臨時停車有下列情形之一者，處新臺幣三百
      元以上六百元以下罰鍰：四、不依順行之方向，或不緊靠
      道路右側，或單行道不緊靠路邊，或併排臨時停車。
    ⑷按「本細則依道路交通管理處罰條例第九十二條第四項規
      定訂定之。」、「處理違反道路交通管理事件之程序及統
      一裁罰基準，依本細則之規定辦理。前項統一裁罰基準，
      如附件違反道路交通管理事件統一裁罰基準表。」，違反
      道路交通管理事件統一裁罰基準及處理細則第1條、第2條
      第1項、第2項分別亦有明定，是違反道路交通管理事件統
      一裁罰基準及處理細則即係基於法律之授權所訂定，而該
      處理違反道路交通管理事件之統一裁罰基準（即「違反道
      路交通管理事件統一裁罰基準表」）已考量「違反事件」
      、「法條依據」、「法定罰鍰額度或其他處罰」、「違規
      車種類別或違規情節」、「期限內繳納或到案聽候裁決者
      」、「逾越應到案期限30日內，繳納罰鍰或到案聽候裁決
      者」、「逾越應到案期限30日以上60日以內，繳納罰鍰或
      到案聽候裁決者」、「逾越應到案期限60日以上，繳納罰
      鍰或逕行裁決處罰者」等因素，作為裁量之標準，並未違
      反授權之目的及裁量權之本質，是其不僅直接對外發生效
      力，且被告亦應受其拘束而適用之。
   2、由前揭行車紀錄器錄影擷取畫面以觀，系爭車輛自畫面開
      時所顯示之時間（2021/12/08〈下同〉20：17：38）起至行
      車紀錄器安裝所在之車輛經過其車旁（20：17：43）止，
      係亮煞車燈（駕駛人位於駕駛座）而停止於機車停車格（
      已停有機車）左側之道路上，是被告據之認原告所有之系
      爭車輛經駕駛而有「併排臨時停車」之違規事實，乃以原
      處分裁處系爭車輛之車主（即原告）前揭處罰內容，觀諸
      前開規定，依法洵屬有據。
　 3、雖原告執前揭情詞而為主張；惟查：
　　⑴依道路交通管理處罰條例第3條第10款之規定，「臨時停車
      」係指「車輛因上、下人、客，裝卸物品，其停止時間未
      滿三分鐘，保持立即行駛之狀態。」，故若停止時間超過
      3分鐘即屬「停車」而非「臨時停車」，而本件違規事實
      既係「併排『臨時停車』」即係認定其停車未滿3分鐘，是
      原告要求提出系爭車輛停止超過3分鐘之證據，實屬對「
      臨時停車」之定義有所誤解。
　　⑵依前揭行車紀錄器錄影擷取畫面所示之系爭車輛與路面及
      其他車輛之位置予以比較，系爭車輛斯時停止而無移動，
      是原告空言系爭車輛緩慢行駛一節，核與客觀事證不符，
      自無足採。
　　⑶又由前揭行車紀錄器錄影擷取畫面以觀，於畫面開始之初
      固見一人立於系爭車輛右側所停放之機車旁，但並未見任
      何機車由系爭車輛前方駛往路側停放，是原告所稱本難採
      信；況且，苟如原告所述系爭車輛之駕駛人為禮讓機車而
      有此駕駛行為，則於系爭車輛之前方已無阻礙之情況下，
      衡情其當可立即前駛，然系爭車輛卻於歷經約5秒而仍停
      止不動，由此益徵原告此部分所稱核非屬實。
　　⑷至於該路段是否有機車違規停放，並無解於原告因本件違
      規事實而應受之罰責。
（三）本件判決基礎已經明確，兩造其餘的攻擊防禦方法及訴訟
      資料經本院斟酌後，核與判決結果不生影響，無一一論述
      之必要，一併說明。
（四）本件第一審裁判費為300元，所以確定第一審訴訟費用額
      為300元，由原告負擔。
六、結論：原處分並無違誤，原告訴請撤銷為無理由，應予駁回
    。
中　　華　　民　　國　　111 　年　　6 　　月　　30　　日
                  行政訴訟庭  法  官  陳鴻清
一、上為正本係照原本作成。
二、如不服本判決，應於判決送達後20日內，向本院提出上訴狀
    並表明上訴理由（原判決所違背之法令及其具體內容或依訴
    訟資料可認為原判決有違背法令的具體事實），其未載明上
    訴理由者，應於提出上訴後 20 日內向本院補提理由書（上
    訴狀及上訴理由書均須按他造人數附繕本，如未按期補提上
    訴理由書，則逕予駁回上訴），並應繳納上訴裁判費新臺幣
    750元。
                              書記官  李玉秀
中　　華　　民　　國　　111 　年　　6 　　月　　30　　日